【裁判字號】    89,上訴,1459
【裁判日期】    890831
【裁判案由】    違反毒品危害防制條例
【裁判全文】
臺灣高等法院高雄分院刑事判決                  八十九年度上訴字第一四五九號
    上訴人
    即被告  乙○○○
右上訴人因違反毒品危害防制條例案件，不服台灣高雄地方法院八十九年度訴字第四
九六號中華民國八十九年八月三十一日第一審判決（起訴案號：台灣高雄地方法院檢
察署八十九年度偵字第一七號），提起上訴，本院判決如左：
    主  文
上訴駁回。
    事  實
一、乙○○○基於轉讓第二級毒品安非他命之概括犯意，自民國八十八年十一月二十
    三日起至同年十一月二十七日止，在高雄市○○區○○路七三巷九號處，轉讓第
    二級毒品安非他命予趙忠信施用三次。嗣於八十八年十一月二十七日凌晨零時三
    十分許，乙○○○與趙忠信在上址為警查獲，並扣得第二級毒品安非他命一包（
    驗前毛重零點三三公克，驗後毛重零點二八公克）。
二、案經高雄市政府警察局左營分局報請台灣高雄地方法院檢察署檢察官偵查起訴。
    理由
一、訊據上訴人即被告乙○○○否認有右揭轉讓第二級毒品安非他命之犯行，辯稱：
    是趙忠信自己拿去施用云云。
二、經查：
（一）被告乙○○○於八十八年十一月二十七日凌晨零時三十分許，與趙忠信在在高
      雄市○○區○○路七三巷九號，為警查獲後，即直承有施用第二級毒品安非他
      命；於八十八年十二月十三日警訊復直承「我於八十八年十一月二十三日起開
      始免費分趙忠信吸食安非他命，：：：：：：最後一次免費分他吸食，是在八
      十八年十一月二十七日」（見警卷第一至二之二頁）。於偵查中亦稱「我有送
      給他一次，並沒有跟他拿錢，是查獲當天在查獲地點給他的」（見偵查卷第二
      十七頁）雖所供給付第二級毒品安非他命次數僅一次，與前述警訊自承四次不
      符，顯係避重就輕之詞。
（二）按證人之陳述如無瑕疵，且就其他方面調查又與事實相符，即足採為科刑之基
      礎（參看最高法院六十一年臺上字第三０九九號判例）。查證人趙忠信於偵查
      中供稱：「（訊以：吸的安非他命如何來？）乙○○○分給我，分給我三次，
      第一次是八十八年十一月二十三日下午，第二次是隔二天，最後一次是二十七
      日當天給我，後來被查獲約零點三公克。」、「（訊以：有無向你收錢？）沒
      有，是無償提供給我，是在蓮潭路我們被查獲地點。」等語，是以被告確曾轉
      讓第二級毒品海洛因予趙忠信三次無訛。當以趙忠信所供三次為甲確可信。而
      扣案之晶體，經送請高雄醫學院附設中和紀念醫院檢驗結果，呈甲基安非他命
      之陽性反應，亦有該院八十九年三月二十一日Ｂ0000000號檢驗報告單
      一紙在卷可查（見原審卷第十二頁）。足徵所轉讓者確係第二級毒品安非他命
      無訛。被告所辯，顯係事後卸責之詞，要無可採。本件事證明確，被告犯行洵
      堪認定。
三、核被告所為，係違反毒品危害防制條例第八條第二項之轉讓第二級毒品罪。被告
    持有第二級毒品安非他命，嗣進而轉讓之，持有之低度行為應為轉讓之高度行為
    所吸收，不另論罪。被告先後多次轉讓第二級毒品之犯行，時間緊接，所犯罪名
    相同，顯係出於概括之犯意為之，為連續犯，依刑法第五十六條之規定以一罪論
    ，並加重其刑。
四、原審依毒品危害防制條例第八條第二項、第十八條第一項，刑法第十一條前段、
    第五十六條，並審酌被告犯罪之動機，轉讓次數，犯後否認犯行等一切情狀，量
    處有期徒刑一年。扣案之安非他命一包（驗前毛重零點三三公克，驗後毛重零點
    二八公克），係毒品，爰依毒品危害防制條例第十八條第一項沒收銷燬之。至檢
    察官起訴事實雖敘及本件扣得玻璃吸管二支、過濾器二組，惟遍查偵查卷，及移
    送至法院之全案卷宗，均無此等物品扣案在卷，是以，此部分不併予宣告沒收，
    附此敘明。認事用法尚無不合，量刑亦稱妥適，被告上訴意旨否認犯罪，空言指
    摘原判決不當，並無可取，為無理由，應予駁回。
據上論斷，應依刑事訴訟法第三百六十八條，判決如主文。
本案經檢察官劉翼謀到庭執行職務。
中    華    民    國     八十九     年      十一      月       十四     日
                              臺灣高等法院高雄分院刑事第四庭
                                  審判長法官  莊  鎮
                                        法官  陳吉雄
                                        法官  陳啟造
右甲本證明與原本無異。
如不服本判決，應於判決送達後十日內向本院提出上訴狀，其未述理由者並應於提
出上訴狀後十日內向本院補提理由書（應附繕本)。
                                      書記官  劉金萍
中    華    民    國     八十九     年     十一      月       十六     日
本件論罪科刑法條：
毒品危害防制條例第八條：
轉讓第二級毒品者，處六月以上五年以下有期徒刑，得併科新臺幣七十萬元以下罰金
。
                                                                        Ｋ


司法院資訊處製作；財團法人民間司法改革基金會備份。
